臺灣彰化地方法院刑事判決
                                    110年度交簡上字第4號
上  訴  人
即  被  告  洪順章



上列上訴人即被告因公共危險案件，不服本院中華民國109年11
月27日109年度交簡字第2265號第一審刑事簡易判決（聲請簡易
判決處刑案號：109年度速偵字第1672號），提起上訴，本院管
轄第二審之合議庭判決如下：
    主  文
上訴駁回。
    事實及理由
一、維持原判決之理由：
    本案經本院審理結果，認原審以上訴人即被告洪順章係犯刑
    法第185條之3第1項第1款之公共危險罪，量處被告有期徒刑
    4月，並諭知如易科罰金以新臺幣1千元折算1日，其認事用
    法及量刑均無不當，應予維持，除補充被告於本院準備程序
    及審理中之自白為證據外，其餘均引用原審判決書記載之事
    實、證據及理由（詳如附件）。
二、被告上訴意旨略以：
    其於前往建築工地打零工前有感體力不濟，遂飲用保力達藥
    酒提神，前往工地途中因接聽老闆電話遭警方攔停接受酒測
    ，深感後悔，然其非酗酒之人，現因工受傷無法工作，亦無
    收入，尚須扶養年邁母親及子女，易科罰金無法負擔，又其
    於民國90年間雖有酒駕前科，未構成累犯，原審量刑過重，
    請求撤銷原審判決，從輕量刑等語。
三、駁回上訴之理由：
（一）按量刑之輕重，係事實審法院得依職權自由裁量之事項，
      茍已斟酌刑法第57條各款所列情狀而未逾越法定刑度，則
      不得遽指為違法；又刑罰之量定屬法院自由裁量之職權行
      使，但仍應審酌刑法第57條所列各款事由及一切情狀，為
      酌量輕重之標準，並非漫無限制，在同一犯罪事實與情節
      ，如別無其他加重或減輕之原因，下級法院量定之刑，亦
      無過重或失輕之不當情形，則上級法院對於下級法院之職
      權行使，原則上應予尊重（最高法院72年度台上字第6696
      號判決、85年度台上字第2446號判決意旨參照）。
（二）原審審酌被告前於90年間，因酒駕之公共危險案件，經臺
      灣臺南地方法院判處有期徒刑3月確定（不構成累犯），
      猶不知悔改，明知酒精成分對人之意識能力具有不良影響
      ，服用酒類後，會導致對周遭事物之辨識及反應能力較平
      常狀況薄弱，被告飲酒後，已達法定不能安全駕駛之標準
      ，竟仍騎乘普通重型機車上路，無視其他用路人之生命、
      財產安全，實屬不該；並考量被告坦承犯行之犯後態度、
      犯罪手段、動機、酒精濃度值達每公升0.37毫克、生活狀
      況及智識程度等一切情狀，量處有期徒刑4月，並諭知易
      科罰金之折算標準。經核原審認事用法均無違誤，且量刑
      已衡酌刑法第57條所列各款事由，並無裁量逾越或濫用之
      明顯違法情事，亦未有過重或失輕之不當情形，本院自應
      予以尊重。且被告本案已屬第3次犯酒後駕車之公共危險
      罪，當知酒後駕車所面臨之刑責甚重，卻未因前案而知所
      警惕、記取教訓，縱有上訴理由所述經濟狀況不佳情事，
      仍非屬可據以爭執原審量刑過重之正當理由。至被告所指
      其易科罰金有繳納困難乙節，尚得向執行檢察官聲請分期
      繳納，或聲請易服社會勞動代之，附此敘明。從而，本案
      被告提起上訴，為無理由，應予駁回。
據上論斷，應依刑事訴訟法第455條之1第1項、第3項、第368條
、第373條，判決如主文。
本案經檢察官陳靜誼聲請簡易判決處刑，檢察官陳詠薇到庭執行
職務。
中　　華　　民　　國　 110　　年　　3 　　月　　23　　日
                  刑事第三庭    審判長法  官  黃齡玉
                                      法  官  蘇品樺
                                      法  官  胡佩芬
上列正本證明與原本無異。
不得上訴。
中　　華　　民　　國　 110　　年　　3 　　月　　23　　日
                                書  記  官  林明俊
附件：